臺灣高等法院臺中分院刑事裁定　　　　 100年度抗字第1078號
抗　告　人
即 受 刑人　鍾賢毓
上列抗告人因聲請定應執行之刑案件，不服臺灣臺中地方法院中
華民國100年11月21日裁定（100年度聲字第4346號，聲請案號：
臺灣臺中地方法院檢察署100年度執字第12441號、100年度執聲
字第3119號），提起抗告，本院裁定如下：
    主  文
抗告駁回。
    理  由
一、抗告意旨略以：抗告人即受刑人鍾賢毓（下稱抗告人）因所
    犯數罪而有刑事訴訟法第477條之規定，經原審法院以100年
    度聲字第4346號刑事裁定（下稱原裁定）定其應執行刑為6
    年9月，惟抗告人所犯如原裁定附表編號1至5所示之罪，依
    臺灣臺中地方法院檢察署100年執更給字第3651號執行指揮
    書其應執行有期徒刑為2年4月；抗告人所犯如原裁定附表編
    號6至9之罪，依臺灣臺中地方法院檢察署100年執給字第124
    41號執行指揮書其應執行有期徒刑為3年8月，此二案相加為
    有期徒刑6年，則原裁定定應執行刑為有期徒刑6年9月，對
    抗告人反甚為不利益；按有關更定應執行刑之刑法第50條、
    第53條、第51條第5款等規定，應綜合評價定一適當之刑，
    不宜使抗告人反受不利益，爰提起抗告云云。
二、按數罪併罰，有二裁判以上者，依刑法第51條規定，定其應
    執行刑；數罪併罰，分別宣告其罪之刑，依下列各款定其應
    執行者，宣告多數有期徒刑者，於各刑中之最長期以上，各
    刑合併之刑期以下，定其刑期，但不得逾30年，刑法第53條
    、第51條第5款分別定有明文。又按數罪併罰，應依分別宣
    告其罪之刑為基礎，定其應執行刑，此觀刑法第51條規定自
    明，故一裁判宣告數罪之刑，雖曾經定其執行刑，但如再與
    其他裁判宣告之刑定其執行刑時，前定之執行刑當然失效，
    仍應以其各罪宣告之刑為基礎，定其執行刑，不得以前之執
    行刑為基礎，以與後裁判宣告之刑，定其執行刑（最高法院
    59年臺抗字第367號判例意旨參照）。再按法律上屬於自由
    裁量之事項，尚非概無法律性之拘束，在法律上有其外部性
    界限及內部性界限，前者法律之具體規定，使法院得以具體
    選擇為適當裁判，此為自由裁量之外部性界限。後者法院為
    自由裁量時，應考量法律之目的，法律秩序之理念所在，此
    為自由裁量之內部性界限。法院為裁判時，二者均不得有所
    踰越。在數罪併罰而有二裁判以上者，應定其應執行刑之案
    件，法院所為刑之酌定，固屬自由裁量事項，然對於前揭外
    部性界限及內部性界限，仍均應受其拘束（最高法院90年度
    臺抗字第106號判決、92年度臺非字第319號、93年度臺非字
    第192號、94年度臺非字第21號、94年度臺非字第233號、97
    年度臺抗字第393號判決意旨可資參照）。而此所謂外部界
    限係指刑法第51條第5款所定事由，內部界限則指前裁定所
    確定之應執行刑。此外，執行刑之量定，係事實審法院之職
    權，本有自由裁量之餘地，事實審法院所定執行刑，倘未逾
    法定刑範圍，亦無明顯違背正義，要難指摘為不當（最高法
    院95年度臺抗字第549號判決意旨可資參照）。
三、經查：
  (一)本件原裁定以抗告人因竊盜、違反毒品危害防制條例等案件
    ，先後經本院、臺灣苗栗地方法院及原審法院判處如原裁定
    附表所示之刑，均經分別確定在案，有如原裁定附表所示各
    該判決書及臺灣高等法院被告前案紀錄表在卷可稽，合於定
    應執行刑規定，而依刑事訴訟法第477條第1項，刑法第53條
    、第51條第5款規定，准依檢察官聲請，裁定其應執行刑為
    有期徒刑6年9月，揆諸上揭說明，原裁定所定應執行刑係各
    宣告刑中之刑期最長之有期徒刑3年8月以上，各刑合併之有
    期徒刑14年3月以下之範圍內，且亦在前就如原裁定附表編
    號1至5所示各罪經原審法院於100年9月16日以100年度聲字
    第3704號刑事裁定合定其應執行之刑2年4月以上、各刑合併
    之有期徒刑14年3月以下，重新定其應執行刑，並未逾越法
    律所規定範圍之外部性界限外，亦合於裁量之內部性界限，
    未違刑法第51條第5款之規定及罪刑相當之原則。爰審酌法
    律規範之目的，及上開犯罪應受非難評價與法益侵害情形，
    以及與受刑人前科之關聯性，並參酌比例原則、公平正義原
    則，原裁定經核並無不當，量刑堪稱妥適，尚難認其裁量權
    之行使有何不當，合先敘明。
  (二)抗告意旨所稱如原裁定附表編號1至5所示之罪，業經定執行
    刑有期徒刑2年4月一節，固有原審法院100年9月16日之100
    年度聲字第3704號刑事裁定及臺灣臺中地方法院檢察署檢察
    官100年執更給字第3651號執行指揮書各1份附於臺灣臺中地
    方法院檢察署100年度執聲字第3119號執行卷宗內可稽；至
    如原裁定附表編號6至9之罪，迄未經定執行刑一節，除有抗
    告人之臺灣高等法院被告前案紀錄表1份附卷足憑外，另觀
    之附於臺灣臺中地方法院檢察署100年度執聲字第3119號執
    行卷宗內之臺灣臺中地方法院檢察署檢察官100年執給字第
    12441號執行指揮書，於「罪名及刑期」欄係記載「部分確
    定先送執行」，於「備註」欄亦載明「本件接續本署100年
    度執更字第3651號指揮書後執行，待定刑後換發指揮書」等
    情，足見如原裁定附表編號6至9所示之罪，迄今尚未定其應
    執行之刑。從而，抗告意旨指稱如原裁定附表編號6至9之罪
    ，已經定執行刑為有期徒刑3年8月云云，容有誤會。
四、綜上所述，抗告意旨所稱如原裁定附表編號6至9所示之罪業
    已定其應執行之刑為3年8月，顯屬無據。則原裁定就抗告人
    上述犯罪應執行有期徒刑6年9月，並未違背法律上屬於自由
    裁量之外部性界限及內部性界限，核無不當。是抗告人之抗
    告，並無理由，應予駁回。
據上論斷，應依刑事訴訟法第412條，裁定如主文。
中    華    民    國   100    年    12    月    26    日
            刑事第十庭    審判長法  官  江  錫  麟
                                法  官  胡  文  傑
                                法  官  周  瑞  芬
以上正本證明與原本無異。
如不服本裁定，得於收受送達後5日內向本院提出抗告書狀(須附
繕本)。
                                書記官  廖  婉  菁
中    華    民    國   100    年    12    月    26    日